【裁判字號】    95,台上,4682
【裁判日期】    950824
【裁判案由】    違反麻醉藥品管理條例
【裁判全文】
最高法院刑事判決            九十五年度台上字第四六八二號
    上 訴 人  台灣高等法院台南分院檢察署檢察官
    被    告  甲○○
                      7號
上列上訴人因被告違反麻醉藥品管理條例案件，不服台灣高等法
院台南分院中華民國九十五年五月三十日第二審更審判決（九十
五年度上更(二)字第五一號，起訴案號：台灣雲林地方法院檢察署
八十一年度偵字第九七九、二三二七、三七五八、三七九八號）
，提起上訴，本院判決如下：
    主  文
上訴駁回。
    理  由
按刑事訴訟法第三百七十七條規定，上訴於第三審法院，非以判
決違背法令為理由，不得為之。是提起第三審上訴，應以原判決
違背法令為理由，係屬法定要件。如果上訴理由書狀並未依據卷
內訴訟資料，具體指摘原判決不適用何種法則或如何適用不當，
或所指摘原判決違法情事，顯與法律規定得為第三審上訴理由之
違法情形，不相適合時，均應認其上訴為違背法律上之程式，予
以駁回。本件原判決係以公訴意旨略稱：被告甲○○基於概括犯
意，自民國八十年底起，至八十一年二月二十三日止，在雲林縣
古坑鄉○○路四十一號其經營之電動玩具店內，每次以保濟丸瓶
一瓶新台幣（下同）一千元之價格連續非法販賣化學合成麻醉藥
品安非他命多次予陳正雄吸用（此吸用安非他命犯行部分，已判
處罪刑確定）。其間被告於八十一年二月間某日及同月二十三日
係經高茂興媒介，在上開電動玩具店，先後二次販賣安非他命予
陳正雄，由高某代陳正雄向被告購得安非他命，再轉交陳正雄吸
用（高茂興牙保禁藥部分已判處罪刑確定）。嗣陳正雄因吸用安
非他命，於八十一年二月二十四日下午九時二十分許在雲林縣古
坑鄉○○村○○路四十巷十八弄二十四號其住處經警查獲，扣得
其所有吸食工具鋁箔紙、吸管等物。因陳正雄供出毒品來源，乃
經警循線查獲被告。因認被告涉犯修正前麻醉藥品管理條例第十
三條之一第二項第一款非法販賣化學合成麻醉藥品罪嫌。惟經審
理結果，認為不能證明被告犯罪，因而撤銷第一審所為科刑之判
決，改判為被告無罪諭知，已詳敘其調查、取捨證據之結果及認
應為無罪判決之心證理由。就形式上觀察，原判決要無採證認事
違背經驗法則、論理法則或理由不備之違背法令之情形。證人陳
正雄於第一審到庭結證稱伊曾至被告處喝酒，因被告係外地人，
伊與被告有點誤會，故伊經警查獲，就向警方說安非他命係向被
告購買，又稱伊朋友黃順欽對電動玩具很在行，只要一、二百元
就可以將檯子玩到破台（指將錢贏光）等語。此與被告於偵查中
供稱陳正雄曾至伊經營之電動玩具店打電玩，向伊借錢，與伊吵
過架，及於第一審供稱伊經營電動玩具店，當時村內有些人要在
伊店內擺放機台，伊不肯，該些人放出風聲，要逼伊離開古坑，
其方式即係誣陷伊販賣安非他命，陳正雄有時會帶朋友至伊電玩
店，向伊借一、二百元，玩了幾十元就離開，並將餘款帶走，伊
因此與陳正雄發生不愉快，伊開電玩店，陳正雄曾透過他人想要
在伊店內擺放機台，伊不同意，而積怨在心等語，所供雖不盡一
致，然此或係渠等間過往所生嫌隙不祇一端，且觀諸被告上開辯
詞，似係暗指陳正雄因擬在其電玩店內擺放機台，經其拒絕，乃
誣陷其販賣安非他命，而陳正雄果有此情，衡情應無明言可能。
則所稱因被告係外地人，故予以排斥，因與被告有點誤會，乃於
警詢指稱被告販賣安非他命等語，要係就與被告所生嫌隙之內情
，不便明言，而以「有點誤會」一語，予以曖昧帶過，究不能以
二人上開供詞之些微差異，即概認所供不足憑採。是原判決理由
依憑被告與陳正雄上開偵審中之供詞，認渠等確有嫌隙存在，乃
認不能以陳正雄先前所為有瑕疵之不利供述，採為被告之犯罪論
據，要無理由矛盾之違法。又證人高茂興於偵查、第一審及原審
更審審理時已否認有媒介陳正雄向被告購買安非他命，渠於八十
一年十月五日及同年月十九日第一審調查時，雖一度坦承介紹陳
正雄買一瓶安非他命，然高某於當時係同案被訴涉嫌牙保禁藥罪
嫌，其不利被告之供述，不能排除係為邀輕典所為，已經原審依
憑高茂興上開訊問筆錄錄音帶之勘驗結果，於判決內敘明其心證
理由甚詳，此項證據之取捨論斷，尚無悖於證據法則可言。而陳
正雄於警詢、偵查中所為不利之供述，既經原判決詳敘其不足採
之理由，要不能僅以渠坦承向被告購買安非他命外，並稱曾委請
高茂興向被告購買安非他命，即遽予採信。是檢察官上訴意旨以
上情指摘原判決違背法令，核與法律規定得為第三審上訴理由之
違法情形，不相適合。而其餘上訴意旨，則係就屬原審採證認事
職權之行使及原判決已說明事項，徒憑己見，任指原判決違法，
且仍為單純事實之爭執，亦不能認係適法之第三審上訴理由。依
上揭說明，其上訴違背法律上之程式，應予駁回。
據上論結，應依刑事訴訟法第三百九十五條前段，判決如主文。
中    華    民    國  九十五  年    八    月  二十四  日
                      最高法院刑事第八庭
                          審判長法官  張  淳  淙
                                法官  張  春  福
                                法官  呂  丹  玉
                                法官  洪  昌  宏
                                法官  蔡  彩  貞
      本件正本證明與原本無異
                                      書  記  官
中    華    民    國  九十五  年    八    月  三十一  日
                                                      Ｑ


司法院資訊處製作；財團法人民間司法改革基金會備份。
